【裁判字號】    97,簡上,22
【裁判日期】    970229
【裁判案由】    傷害
【裁判全文】
臺灣屏東地方法院刑事判決              97年度簡上字第22號
上  訴  人
即  被  告  甲○○
上列上訴人因傷害案件，不服本院刑事庭96年度簡字第1970號，
中華民國96年12月24日刑事簡易判決（96年度偵字第6521號）提
起上訴，本院判決如下：
    主  文
上訴駁回。
甲○○緩刑年，緩刑期內付保護管束。
    事 實 及 理 由
一、本院認定之事實、證據及理由均引用第一審簡易判決之記載
    （如附件）。
二、本案經本院審理結果，認原審以上訴人即被告犯傷害直系血
    親尊親屬罪，依刑法第280 條、第277 條第1 項、第41條第
    1 項前段，判處有期徒刑6 月，如易科罰金，以新台幣
    1,000 元折算1 日，認事用法及量刑均無不當，應予維持。
三、被告上訴意旨略以：伊已坦承犯行，並已取得告訴人之諒解
    ，乃原判決竟仍判處有期徒刑6 月，實嫌過重，請求撤銷改
    判，並給予緩刑之宣告云云。
四、惟查，關於刑之量定，係實體法上賦予法院得為自由裁量之
    事項，倘其未有逾越法律所規定之範圍，或濫用其權限，即
    不得任意指摘為違法（最高法院75年台上字第7033號判例意
    旨參照）。且在同一犯罪事實與情節，如別無其他加重或減
    輕之原因，下級審量定之刑，亦無過重或失輕之不當情形，
    則上級審法院對下級審法院之職權行使，原則上應予尊重（
    最高法院85年度台上字第2446號判決意旨參照）。原審審酌
    被告素行尚稱良好、智識程度、僅因細故即對其母以暴力相
    向，違反倫常，惡性非淺，並斟酌告訴人受傷之程度及被告
    犯後坦承犯行，態度尚稱良好等一切情狀，量處有期徒刑6
    月，如易科罰金，以1,00 0元折算1 日，認事用法均無違誤
    ，難謂有何違法失當之處，被告提起上訴，指摘原審量刑過
    重，請求撤銷改判，為無理由，應予駁回。
五、末查被告前未曾因故意犯罪受有期徒刑以上刑之宣告，有台
    灣高等法院被告前案紀錄表附卷可稽（本院卷第10頁），且
    於本院審理中已與告訴人達成和解取得原諒，有和解書1 紙
    附卷可稽（本院卷第6 頁），告訴人於本院審理時，亦表示
    願原諒被告等情；是以，本院認被告經此偵審程序及原審刑
    之宣告，當知所警惕無再犯之虞，爰併諭知緩刑3 年，並依
    家庭暴力防治法第38條第1 項規定，宣告其於緩刑期內付保
    護管束。
六、依刑事訴訟第455 條之1 第3 項、第368 條、家庭暴力防治
    法第38條第1 項、刑法第74條第1 項第1 款，判決如主文。
本案經檢察官許英輝到庭執行職務。
中    華    民    國    97    年    2     月    29    日
                     刑事第二庭 審判長  法  官  黃國永
                                        法  官  蘇碧珠
                                        法  官  陳松檀
右正本證明與原本無異。
不得上訴。
中    華    民    國    97    年    2     月    29    日
                                        書記官  滕一珍
中華民國刑法第277條
（普通傷害罪）
傷害人之身體或健康者，處3 年以下有期徒刑、拘役或1,000 元
以下罰金。
犯前項之罪因而致人於死者，處無期徒刑或 7 年以上有期徒刑；
致重傷者，處 3 年以上 10 年以下有期徒刑。
中華民國刑法第280條
（傷害直系血親尊親屬罪）
對於直系血親尊親屬，犯第 277 條或第 278 條之罪者，加重
其刑至2 分之1 。


司法院資訊處製作；財團法人民間司法改革基金會備份。
